臺灣高等法院高雄分院刑事判決　　　　　　　　　九十一年度交上易字第一一一號
　　上　訴　人
　　即　被　告　乙○○
右上訴人因過失傷害案件，不服臺灣屏東地方法院九十年度交易字第二六五號中華民
國九十一年二月二十七日第一審判決（起訴案號：臺灣屏東地方法院檢察署九十年度
偵字第七０二七號），提起上訴，本院判決如左：
      主  文
上訴駁回。
乙○○緩刑貳年。
      事  實
一、乙○○考領有普通小型車駕駛執照，民國（下同）九十年五月十三日下午三時許
    ，駕駛車牌號碼Ｊ九─二八六三號自用小客車，沿屏東縣枋寮鄉○○村○○路北
    向南，由東海往枋寮村方向行駛，途經枋寮村中山路二六八號附近，本應注意行
    車速度，應依標誌之規定，無標誌者，在市區道路不得超過四十公里；及車輛行
    駛時，駕駛人應注意車前狀況，隨時採取必要之安全措施，而當時天候晴朗、視
    距良好、路面無缺陷，並無不能注意之情事，又依其智識能力，亦非不能注意，
    竟疏於注意及此，猶以時速五十公里以上之速度在速限四十公里之路段超速行駛
    ，適有行為時尚未滿八歲之學童王淑嫻在上開路段欲穿越馬路，亦疏未注意左右
    來車而貿然穿越，乙○○見狀已煞避不及，自小客車車輪撞及王淑嫻之腿部，致
    王淑嫻受有右脛、腓骨遠位骨折併移位之傷害。
二、案經王淑嫻及其法定代理人甲○○訴由台灣屏東地方法院檢察署檢察官偵查起訴
    。
    理  由
一、右揭事實迭據據上訴人即被告乙○○（下稱被告）於警、偵訊、原審及本院審理
    時坦承不諱，核與告訴人王淑嫻、甲○○於警、偵訊及原審法院指訴情節相符，
    並有道路交通事故調查報告表及所附肇事現場圖、現場照片一張附卷可稽；而告
    訴人王淑嫻確因本件車禍致受有右脛、腓骨遠位骨折併移位傷害之事實，亦有枋
    寮醫院所出具之診斷證明書一紙在卷足憑。
二、按汽車行駛時，駕駛人應注意車前狀況，隨採取必要之安全措施以避免危險之發
    生，又行車速度應依標誌或標線之規定，無標誌或標線者，在市區道路，時速不
    得超過四十公里，道路交通安全規則第九十四條第三項、第九十三條第一項第一
    款定有明文。此為汽車駕駛人之被告所應注意之義務，被告既考領有駕駛執照，
    對此自應知之甚詳，於駕車行經肇事路段自注意上開規定，並確實遵守之，而依
    前揭道路交通事故調查報告表所載，肇事當時之天候晴朗、視距良好、路面無缺
    陷，並無不能注意之情事，再依被告之智識能力亦非不能注意及之，乃竟疏未注
    意，復以時速五十公里以上之速度在速限四十公里之路段超速行駛，以致發現告
    訴人王淑嫻時，已煞避不及，致自小客車撞及王淑嫻腳部，使之受傷，被告駕駛
    行為有過失，至為明顯。又告訴人王淑嫻所受傷害既係因本件車禍而引起，二者
    間即有相當因果關係。事證明確，被告之犯行堪以認定。核被告所為，係犯刑法
    第二百八十四條第一項前段之普通過失傷害罪。
三、原審因而依刑法第二百八十四條第一項前段、刑法第四十一條第一項前段、罰金
    罰鍰提高標準條例第一條前段、第二條之規定，審酌被告前此並無任何犯罪前科
    ，有台灣高等法院被告全國前案紀錄表在卷可憑，犯後坦承犯行，態度良好，過
    失之程度，告訴人王淑嫻所受傷害，被告有誠意與告訴人和解，惟為告訴人所拒
    絕等一切情事，量處有期徒刑三月，並諭知如易科罰金以三百元折算一日。經核
    其認事用法並無違誤，量刑亦稱允當。上訴意旨指摘原判決量刑不當，為無理由
    ，應予駁回。
四、被告前未曾有任何犯罪前科，已如前述，而其於原審判決後已與被害人王淑嫻達
    成民事和解，賠償損害，有和解書在卷可憑，本院審酌上情，及被告犯後亦深表
    悔悟，認對其所宣告之刑以暫不執行為適當，爰宣告緩刑二年，以啟自新，並觀
    後效。
據上論結，應依刑事訴訟法第三百六十八條，刑法第七十四條第一款，判決如主文。
本案經檢察官林應華到庭執行職務。
中      華    民      國    九十一   年      五    月      二十三       日
                              臺灣高等法院高雄分院刑事第四庭
                                  審判長法官  蕭權閔
                                        法官  陳啟造
                                        法官  李嘉興
右正本證明與原本無異。
不得上訴。
                                      書記官  呂素珍
中    華    民    國     九十一     年       五       月    二十七      日
附錄本判決論罪之法條：
刑法第二百八十四條第一項前段：
因過失傷害人者，處六月以下有期徒刑、拘役或五百元以下罰金。致重傷者，處一年
以下有期徒刑、拘役或五百元以下罰金。
從事業務之人，因業務之過失傷害人者，處一年以下有期徒刑、拘役或一千元以下罰
金。致重傷者，處三年以下有期徒刑、拘役或二千元以下罰金。
                                                                        Ｆ
